【裁判字號】    97,基簡,773
【裁判日期】    971231
【裁判案由】    給付工程款
【裁判全文】
臺灣基隆地方法院民事判決             97年度基簡字第773號
原      告  徐宥鈞（即嘉鋐水電工程行）
被      告  信義大街公寓大廈管理委員會
法定代理人  甲○○
上列當事人間請求給付工程款事件，本院於中華民國97年12月15
日辯論終結，茲判決如下：
    主  文
被告應給付原告新臺幣參拾貳萬元及自九十七年六月七日起至清
償日止按年息百分之五計算之利息。
訴訟費用新臺幣參仟肆佰貳拾元由被告負擔。
本判決得為假執行。
    事實及理由要領
一、本件原告主張：兩造於民國（下同）97年１月間簽訂工程合
    約書，由原告承攬被告社區○○○○道感應進出管理系統工
    程，工程款共計新臺幣（下同）32萬元（內含稅款５％），
    原告已依約完工，並經測試完成（含完成教育訓練），詎向
    被告請求給付工程款，被告竟拒絕給付，迭催不理等情，為
    此依約提起本件訴訟，請求判命被告如數給付及加給自催告
    被告給付期滿之翌日（即97年６月７日）起至清償日止按年
    息５％計算之法定遲延利息。
二、被告對於原告起訴之原因事實皆不爭執，唯以：原告施作之
    工程有瑕疵，原告設置之感應距離太短，感應不良，不符被
    告需求，曾要求原告改善，但原告拒絕等語，資為抗辯。
三、查原告主張：被告於97年１月間委請渠承作被告社區○○○
    ○道感應進出管理系統工程，工程款共計32萬元（內含稅款
    ５％），渠已依約完工，並經測試完成（含完成教育訓練）
    ，詎向被告請求給付工程款，被告竟拒絕給付，迭催不理等
    事實，為被告所不爭，且有原告提出之「工程委任合約書」
    、「報價單」、「設備數量點收檢查確認單」、統一發票、
    工程請款單、存證信函及營利事業登記證（以上均影本附卷
    ，原本發還）各１件在卷可資佐證（核與原告所述相符），
    原告之主張自堪信為真實，亦即被告確有委請原告承作被告
    社區○○○○道感應進出管理系統工程，且已完工。故如被
    告並無得拒絕給付工程款之正當事由存在，被告依約即應負
    給付工程款32萬元之責。
四、查被告抗辯：原告施作之工程有瑕疵，原告設置之感應距離
    太短，感應不良，不符被告需求，曾要求原告改善，但原告
    拒絕等事實，為原告所否認，經本院依原告聲請，函請「中
    華民國立體停車場協會」鑑定結果，該社區車道車輛進出管
    理系統業已完工，並無無瑕疵，車道無感應無不良，「關於
    爭議瑕疵處，屬車道單線管制不良，造成系統誤動作，車道
    單線管制的控管方法，請住戶與廠商自行協調處理解決」，
    有該協會97年11月24日「基隆信義大街社區車道車輛進出管
    理系統工程鑑定（勘查）報告書」在卷可稽。故被告抗辯：
    原告施作之工程有瑕疵云云，自屬無據，為不可採。
五、綜上所述，被告確有委請原告承作被告社區○○○○道感應
    進出管理系統工程，工程款共計32萬元（內含稅款５％），
    原告已依約完工，並經測試完成（含完成教育訓練），且該
    工程並無瑕疵，如上所述，依約被告即應如數給付工程款予
    原告；乃被告於原告催告後，竟仍設詞拒絕給付，迭催不理
    ，從而原告依約訴請被告如數給付及加給自催告被告給付期
    滿之翌日（即97年６月７日）起至清償日止按年息５％計算
    之法定遲延利息，自屬正當，應予准許。
六、訴訟費用（裁判費）3,420.元，依民事訴訟法第78條之規定
    ，應由敗訴之被告負擔，爰一併確定其數額如主文第２項所
    示。
七、本件係「就民事訴訟法第0427條第１項訴訟（關於財產權之
    訴訟，其標的之金額或價額在新臺幣50萬元以下者）適用簡
    易程序所為被告敗訴之判決」，依民事訴訟法第0389條第１
    項第３款規定，應依職權宣告假執行，爰依職權宣告之。
八、據上論結，本件原告之訴為有理由，依民事訴訟法第0436條
    第２項、第78條、第0389條第１項第３款，判決如主文。
中    華    民    國    97    年    12    月    31    日
                  基隆簡易庭法      官  林金發
以上正本係照原本作成。
如不服本判決，應於本判決送達後20日內向本院提出上訴狀（並
附繕本）及繳納上訴裁判費，上訴於本院合議庭。
中    華    民    國    97    年    12    月    31    日
                            法院書記官  陳錦進


司法院資訊處製作；財團法人民間司法改革基金會備份。
